臺灣高等法院刑事判決　　　　　　　　　　　　　九十一年度上易字第一六四號
　　上 訴 人即
　　被　　　告　甲○○
右上訴人因違反著作權法案件，不服臺灣桃園地方法院八十九年度易字第三二七五號
，中華民國九十一年一月二十九日第一審判決（起訴案號：臺灣桃園地方法院檢察署
八十九年度偵字第一六四八七號及移送併辦案號：九十年度偵字第六六八五、第八五
二五號）提起上訴及移送併辦（案號：台灣桃園地方法院檢察署九十一年度偵字第七
五六四號），本院判決如左：
    主  文
上訴駁回。
    事  實
一、甲○○基於概括犯意，於民國八十九年十月二十四日，明知某姓名年籍不詳綽號
    「阿水」之成年男子在桃園縣中壢市○○路與大同路口以每片ＣＤ新台幣（下同
    ）四十五元所批售之「科藝百代股份有限公司」、「華納國際音樂股份有限公司
    」、「上華國際企業股份有限公司」分別享有著作權之「出賣」、「安妮」、「
    夜太黑」等歌曲均係屬非法重製之物品，竟仍予以販入並以ＣＤ每片九十元之價
    格，連續自八十九年十月二十四日起至同年月二十五日止，在桃園縣中壢市○○
    路一八六號前之騎樓之公眾場所，先後陳列並販賣予不特定之顧客，侵害他人之
    著作權益，圖牟不法利益。嗣於八十九年十月二十五日下午三時許，在前開處所
    為警查獲，並扣得附表一所示之ＣＤ共計十五片；又承前開意圖營利之概括犯意
    ，於九十年四月十五日在桃園縣中壢市○○路附近，由「阿水」以每片三十五元
    所批售如附表二所示之ＣＤ，係未經合法授權，由不詳之人擅自重製，侵害著作
    權人「滾石國際音樂股份有限公司」、「華納國際音樂股份有限公司」、「上華
    國際企業股份有限公司」、「福茂唱片音樂股份有限公司」、「科藝百代股份有
    限公司」、「新力哥倫比亞音樂股份有限公司」、「博德曼股份有限公司」、「
    豐華唱片股份有限公司」、「環球國際唱片股份有限公司」、「魔岩唱片股份有
    限公司」、「艾迴股份有限公司」、「宇宙國際音樂股份有限公司」著作權之盜
    版物品，連續自九十年四月十五日起至同年月十九日止，在前開大同路一八六號
    前騎樓之公眾場所，陳列如附表二所示之ＣＤ片，並以每片ＣＤ五十元之代價販
    售予不特定顧客，嗣於九十年四月十九日晚上七時三十分許，在前開處所為警查
    獲，並扣得如附表二所示之ＣＤ共計一百七十三片；復承前開概括犯意，並與仇
    台榮（經公訴人另行起訴）基於意圖營利之犯意聯絡，由仇台榮於九十年五月十
    五日向姓名年籍不詳綽號「小王」之成年男子以每片ＣＤ三十元之價格，販入侵
    害著作權人「丙○○○○有限公司」享有著作權之「愛上女主播」、「情歌傳奇
    １」盜版ＣＤ，連續自九十年五月十五日起至同年月二十六日止，在前開中壢市
    ○○路一八六號前騎樓之公眾場所，陳列仇台榮提供之前開盜版ＣＤ片，由仇台
    榮與甲○○共同以每片ＣＤ五十元之價格販售予不特定顧客。嗣於九十年五月二
    十六日下午四時三十分許，在前開大同路一八六號前為警查獲，並扣得「愛上女
    主播」ＣＤ二片、「情歌傳奇１」ＣＤ一片。
二、案經滾石國際音樂股份有限公司等十二家公司代表人陳少文訴由桃園縣警察局中
    壢分局報請台灣桃園地方法院檢察署檢察官偵查起訴暨同署檢察官移送併辦。
    理  由
一、右揭事實業據被告於警訊、本院審理時坦承不諱，核與告訴人丙○○○○有限公
    司之代理人乙○○、滾石國際音樂股份有限公司等十二家公司代理人陳少文、王
    義旭、張昌政指訴情節相符，復有如附表一、二所示盜版ＣＤ及「愛上女主播」
    ＣＤ二片、「情歌傳奇１」ＣＤ一片扣案可資佐証。被告於原審雖否認與仇台榮
    共同販賣，辯稱：當時仇台榮去上廁所，伊只幫他看一下攤位云云。然惟此與前
    開自白相左，証人即丙○○○○有限公司專員乙○○於本院復結証稱：「當時我
    有在現場查訪，我先在一旁看很久，我看到被告向客人介紹ＣＤ、收錢、包裝Ｃ
    Ｄ交給客人等行為，員警還叫我喬裝為客人向被告購買，我有給被告一百元，我
    隨便挑一片ＣＤ買，被告找我五十元，找錢的時候，員警就出來查獲被告：：」
    （見本院九十一年五月七日訊問筆錄），顯見被告非單純幫仇台榮看顧攤位，其
    與仇台榮間有共同犯意聯絡，灼然至明。被告之前開辯詞，無非畏罪卸責之詞，
    諉無可採。事証明確，被告犯行洵堪認定，應予依法論科。
二、核被告甲○○之所為，係犯著作權法第九十三條第三款、第八十七條第二款之以
    明知為侵害著作權之物而意圖營利而交付之方法侵害他人之著作權罪。其意圖散
    布而陳列上開盜版光碟片之低度行為，為意圖營利而交付之高度行為所吸收，不
    另論罪。被告與仇台榮自九十年五月十五日起至同年月二十六日止之上開犯行間
    ，有犯意聯絡及行為分擔，為共同正犯。被告先後多次犯行，時間緊接，所犯構
    成要件相同罪名，顯係基於概括犯意而為，應依連續犯之規定論以一罪，並加重
    其刑，公訴人雖未就被告自九十年四月十九日起至同年五月二十六日止，連續以
    明知為侵害著作權之物而意圖營利而交付之方法侵害他人之著作權之併辦行為起
    訴，惟此部分與起訴之事實，有裁判上一罪之關係，基於審判不可分之原則，本
    院自得併予審理。原審適用著作權法第九十三條第三款、第八十七條第二款，刑
    法第十一條前段、第二十八條、第五十六條、第三十八條第一項第二款、第四十
    一條第一項前段，罰金罰鍰提高標準條例第二條規定，暨審酌被告前曾因違反著
    作權法之案件，嗣經公訴不受理判決確定，有台灣桃園地方法院檢察署刑案資料
    查註記錄表一紙附卷可稽，竟於屢被查獲猶再犯之，損害我國維護智慧財產權益
    之名譽，對著作權人之損害甚鉅及其犯罪動機、目的、手段、犯罪後之態度等一
    切情狀，量處有期徒刑六月，並諭知易科罰金之折算標準；且認扣案如附表一、
    二所示之盜版ＣＤ片，為被告所有供犯本罪所用之物，另「愛上女主播」ＣＤ二
    片、「情歌傳奇１」ＣＤ一片，則係「阿沖」所有供共同犯罪所用之物，均依刑
    法第三十八條第一項第二款規定宣告沒收，其認事用法均無違誤。被告雖謂其家
    庭負擔沈重，請求酌予刑度，然家計困難固值同情，但究不得執此作為犯罪之藉
    口，被告於八十九年十月二十五日、九十年四月十九日、九十年五月二十六日為
    警查獲三次，前後時間長達七月之久，卻未見改正，實不宜輕縱，原審處以有期
    徒刑六月，尚稱妥適。被告上訴指摘原判決量刑過重，為無理由，應予駁回。
三、另移送併辦意旨略以（八十九年度偵字第一八六五四號偵查卷、九十一年偵字第
    七五六四號）：被告於八十九年十二月一日晚上九時十五分許，在中壢市○○路
    一八六號前，為警查獲陳列及販售著作權人嘉佳育樂有限公司享有著作權之「孤
    男寡女」盜版影音光碟二片，因認被告此部分犯行亦犯著作權法第九十三條第三
    款、第八十七條第二款之以明知為侵害著作權之物而意圖營利而交付之方法侵害
    他人之著作權罪嫌云云。惟按告訴乃論之罪，告訴人於第一審辯論終結前得撤回
    其告訴，又告訴經撤回者，法院應諭知不受理之判決，刑事訴訟法第二百三十八
    條第一項、第三百零三條第三款定有明文。本件被告經檢察官移送併辦，認為犯
    著作權法第九十三條第三款之罪，依同法第一百條規定，須告訴乃論，茲據告訴
    人嘉佳育樂股份有限公司代表人羅立德於九十年十一月十三日原審審理中，以書
    狀聲請撤回告訴（見原審卷第一一二至一一四頁），依照前開法條之規定，本應
    諭知不受理之判決，惟此部分既與前開有罪之事實無裁判上一罪之關係，應退回
    檢察官另行偵辦，併此敘明。
據上論斷，應依刑事訴訟法第三百六十八條，判決如主文。
本案經檢察官李進誠到庭執行職務。
中      華      民      國    九十一    年      六      月     十二     日
                                臺灣高等法院刑事第十三庭
                                    審判長法  官  蔡    燉
                                          法  官  李  春  地
                                          法  官  盧  彥  如
右正本證明與原本無異。
不得上訴。
                                          書記官  何  閣  梅
中      華      民      國    九十一    年      六      月     十三     日
附錄：本案論罪科刑法條全文
著作權法第九十三條
有下列情形之一者，處二年以下有期徒刑，得併科新臺幣十萬元以下罰金：
一、侵害第十五條至第十七條規定之著作人格權者。
二、違反第七十條規定者。
三、以第八十七條各款方法之一侵害他人之著作權者。
